臺灣臺北地方法院刑事判決　　　　　　　　　　　　　九十一年度易緝字第九七號
　　公　訴　人　台灣台北地方法院檢察署檢察官
　　被　　　告　丙○○
右列被告因竊盜案件，經檢察官提起公訴（八十九年度偵字第一九五五二號），本院
判決如左：
    主  文
丙○○結夥三人以上攜帶兇器竊盜，累犯，處有期徒刑捌月。
扣案之鐵剪壹支，沒收。
    事  實
一、丙○○前曾於民國八十四年間因違反麻醉藥品管理條例，經本院判決有期徒刑一
    年四月，於八十七年五月九日執行完畢，猶不知悔改，竟與丁○○（業經本院以
    八十九年度易字第二五六一號判決確定）、蔡文騫（通緝中）三人（起訴書誤載
    尚有名綽號「阿強」之成年男子）共同基於意圖為自己不法之所有犯意之聯絡，
    結夥於八十九年十月二日七時許，在台北市○○○路○段二號戊○○所管理之美
    麗華飯店拆除現場，共同持有丙○○所有客觀上足供凶器使用之鐵剪一支及於現
    場竊得之大型扳手一支，竊取銅線八條、裸露銅線十八條及銅線接頭四十五個及
    大型扳手一支，得手後共同搬運置放在丁○○所有之車號ＧＺ－九八○八號自用
    小客車後車廂，惟於搬運過程中，為戊○○發現報警當場查獲丙○○、丁○○及
    蔡文騫三人，並扣得丙○○所有之鐵剪及現場所竊取之大型扳手各壹支。
二、案經台北市政府警察局中山分局報請台灣台北地方法院檢察署檢察官偵查起訴。
    理  由
一、右揭事實，業經被告丙○○坦承不諱，核與證人即同案共犯丁○○證述情節相符
    ，並經證人戊○○於警偵訊中指訴綦詳，且有贓物領據、照片附卷及客觀上足供
    凶器使用之大型扳手及鐵剪各一支扣案可稽，被告雖於警、偵訊中供承尚有「阿
    強」者共同犯案，惟其於本院審理中供承：係丁○○教其講的，核與證人即同案
    共犯丁○○證稱：「阿強」係其緊張謊報的，事實上並無此人等語相符（見本院
    九十一年六月二十五日審判筆錄），此外復查無其他積極證據足認確有綽號「阿
    強」者參與犯案，本件事證明確，被告犯行洵堪認定。
二、核被告丙○○所為，係犯刑法第三百二十一條第一項第三款、第四款之加重竊盜
    罪。被告與丁○○、蔡文騫共同犯罪，彼此間有犯意聯絡及行為分擔，均為共同
    正犯。查被告前曾犯有如事實欄所載之罪，並經執行完畢，有台灣高等法院檢察
    署刑案紀錄簡覆表在卷可按，其於五年之內在犯有期徒刑以上之罪，係屬累犯，
    應依刑法第四十七條之規定，加重其行。爰審酌被告犯罪之動機、目的、手段、
    犯罪所生之損害及犯罪後坦誠不諱之態度等一切情狀，量處如主文所示之刑，以
    資懲儆。扣案之鐵剪為被告所有供犯罪所用之物，業據被告供承在卷，亦據證人
    即同案共犯丁○○證述明確，爰依刑法第三十八條第一項第二款之規定，併予宣
    告沒收。另扣案之大型扳手係被告於現場竊取而得，業經被告供承在卷，核與證
    人即同案共犯丁○○證述相符，扣案之大型扳手既非屬被告及共犯所有，爰不另
    為沒收之諭知，併此敘明。
三、至台灣台北地方法院檢察署九十一年度偵字第四○六七號移送併辦部分所指：被
    告丙○○意圖為自己不法之所有，於九十年四月二十九日九時三十分許，在台北
    市○○區○○路二五號前，竊取被害人王松安放置於汽車內之錢包，涉嫌竊盜罪
    嫌云云。訊據被告堅決否認涉有該等犯行，辯稱其當時居住於台北縣汐止鎮○○○路兄住處，每日早上均晚起，於四月二十九日早上九時許，不可能到達台北市
    信義區○○路二五號前，其並未竊取王松安之物等語，經查，被告所述其居住於
    其兄住處之事實，業據證人己○○到庭證述：被告於九十年四月至五月間均居住
    於其住處，早上約九點、十點多以後才起床，多係下午出門，被告早上離開家僅
    有十餘分鐘，約十點、十一點才出門，因為其每日在家照顧小孩，故可以知悉被
    告之作息，由其住處至台北市○○路騎車約半個小時才會到，其為被告洗衣，並
    未見過藍色格子上衣等語明確（見本院九十一年七月十九日訊問筆錄），公訴人
    認被告涉有該等犯行，僅以被害人甲○○之指述為唯一論據，證人甲○○雖於本
    院審理中指認被告係行竊者，惟其證稱：其先看一張派出所警員所提出之被告照
    片，再指認被告等情（見本院九十一年七月十九日審判筆錄），亦經另一證人即
    指認警員乙○○證述：其係依甲○○之指述，將被告抓到派出所後，始讓被告指
    認等語（見前揭筆錄），足認證人甲○○之指認被告為單一指認，惟指認犯罪嫌
    疑人應具備五要件：一、應為「選擇式」指認，而非單一指認（即「是非式」指
    認）；二、指認前先由指認人陳述犯罪嫌疑人之特徵；三、供選擇指認之數人在
    外形上不得有重大差異；四、指認前不得有任何誘導之安排出現；五、指認前必
    須告知指認人，真正嫌疑人並不一定存在於被指認人中，被告之顏面有重度灼傷
    之痕跡，證人甲○○亦以此為指證之依據（見前揭筆錄），故前述甲○○之指認
    ，違反前揭函釋之意旨，該指認不得作為不利被告之證據，此外復查無其他積極
    證據足認被告丙○○涉有此部分之犯行，此部分不能證明被告犯罪，自與前述有
    罪部分無裁判上一罪之關係，且未經檢察官起訴，自無從併案審理，應退還該署
    依法處理，附此敘明。
據上論斷，應依刑事訴訟法第二百九十九條第一項前段，刑法第二十八條、第三百二
十條第一項第三款、第四款、第四十七條、第三十八條第一項第二款、第二項，罰金
罰鍰提高標準條例第一條前段，判決如主文。
本案經檢察官楊國宏到庭執行職務
中      華      民      國      九十一      年      七    月    三十    日
                                      臺灣臺北地方法院刑事第九庭
                                         法  官  沈君玲
右正本證明與原本無異。
如不服本判決，應於判決送達後十日內向本院提出上訴狀(應抄附繕本)。
                                         書記官  蔡梅蓮
中      華      民      國      九十一      年      八    月      二    日
附錄本案論罪科刑所依據之法條
刑法第三百二十一條第一項
一犯竊盜罪而有左列情形之一者，處六月以上五年以下有期徒刑：
　於夜間侵入住宅或有人居住之建築物、船艦或隱匿其內而犯之者。
　毀越門扇、牆垣或其他安全設備而犯之者。
　攜帶兇器而犯之者。
　結夥三人以上而犯之者。
　乘火災、水災或其他災害之際而犯之者。
　在車站或埠頭而犯之者。
二前項之未遂犯罰之。
